# 政府无偿划拨股权的会计处理

提问人：zsy007 时间：2018-07-26 16:04:52
这是瑞华研究里的解答：问题3-1-27（政府无偿划拨股权的会计处理） 问题： 对政府划拨的股权如何确认？ 解答： 根据《企业会计制度--会计科目和会计报表》对“1401 长期股权投资”科目的使用说 明：“通过行政划拨方式取得的长期股权投资，按划出单位的账面价值，作为初始投资成本”。 如果划出单位原先对被划转股权采用权益法核算，划入后本公司也采用权益法核算的，相当 于按照股权所在标的公司净资产账面价值的相应份额借记长期股权投资，同时贷记资本公积。
问题：当划出单位的净资产为负数时，划入单位如何做账？先谢谢了。

回答人：chenyiwei
是否应为“被划转的标的公司的净资产为负数”？如果是，则长期股权投资按零值入账，同时考虑划入方是否需就其无力偿还的负债承担超出“股东对公司的有限责任”的额外责任。如需承担额外责任的，按或有事项准则规定确认预计负债，确认预计负债的借方科目为“资本公积——资本溢价”。